【裁判字號】    90,交聲,245
【裁判日期】    900413
【裁判案由】    違反道路交通管理處罰條例聲明異議
【裁判全文】
臺灣臺北地方法院交通事件裁定                      九十年度交聲字第二四五號
    異議人即
    受處分人  甲○○
右列受處分人因違反道路交通管理處罰條例案件，對於台北市交通事件裁決所中華民
國九十年三月十四日所為之處分（原處分案號：北市裁三字第駕裁二二－一Ａ000
0000號），本院裁定如左：
    主      文
異議駁回。
    理      由
一、按汽車駕駛人在道路收費停車處所停車，不依規定繳費者，處新台幣（以下同）
    六百元以上一千二百元以下罰鍰，道路交通管理處罰條例（民國九十年一月十七
    日總統修正公布前之舊法，新法雖經總統修正公布，惟其施行日期依同條例第九
    十三條規定須由行政院以命令定之，而行政院尚未以命令公布新法之施行日期，
    故以下所述及之本條例均係現在仍有效之修正生效前之舊法，先予敘明）第五十
    六條第一項第十款定有明文。
二、本件受處分人即異議人甲○○於八十九年十二月十五日下午七時十二分許，將其
    所駕駛為其所有車號Ｄ四－九六０號黃色福特廠牌營業用小客車（即計程車），
    在台北市○○區○○路之道路收費停車處所停車，因未依規定繳費，而為台北市
    停車管理處（以下稱停車管理處）以受處分人有違反前揭道路交通管理處罰條例
    第五十六條第一項第十款規定之行為掣單舉發，嗣將舉發通知單送達於受處分人
    後，受處分人於舉發通知單上所載應到案日期前向原處分機關提出申訴，經原處
    機關請舉發單位即停車管理處調查結果，仍認受處分人所有前開車號汽車有前開
    違規行為，原處分機關乃依前揭道路交通管理處罰條例第五十六條第一項第十款
    規定於九十年三月十四日從輕裁處異議人罰鍰六百元。
三、訊據受處分人固不否認前開車號汽車為其所有，核與本院自電腦網路上所列印附
    於本院卷內之該部汽車之車籍資料所記載之情節相符，惟矢口否認有任何違反道
    路交通管理處罰條例之行為，辯稱：我並沒有去那個地方停車云云，惟查：
    受處分人所有前開車號營業用小客車有於前述時間在前述地點停車逾期未繳費之
    違規事實，業據證人即停車管理處之該路段巡場員朱文英於本院九十年四月十一
    日調查時供稱其確實是看到有一部車號Ｄ四－九六０號，福特廠牌，黃色之營業
    用小客車在該路段停車，才開具繳費通知單（當日訊問筆錄參照），並有朱文英
    所填具之告發聯一紙附本院卷可稽（按該紙告發聯為巡場員於路邊之停車場當場
    所開立，非事後再補填），該紙告發聯所記載之汽車車號、廠牌及顏色均與前述
    受處分人所有該部汽車之車籍資料所記載之情節相符，按該紙告發聯乃為停車管
    理處之依法令從事公務之人員就受處分人有違反道路交通管理處罰條例之違規事
    實而為填載，停車管理處並據此而掣單舉發受處分人有前開違規行為，停車管理
    處該掣單舉發之行為，本質上為行政處分，係公務員基於職務上之權力，依法就
    特定之具體事件所為之具公法上效果之單方面行政行為，基於公務員為公法上行
    為具有公信力之原則，該行政行為當可被推定為真正，其據以依法處分之事實認
    定亦為正確無誤，且如受處分人所有該部車號汽車未於前述時地停車，何以停車
    管理處之巡場員得以正確記載該部汽車之車號、廠牌及顏色，從而本件受處分人
    僅空言辯稱其未於前述時地停放該部汽車，尚難遽以採信，本件事證明確，受處
    分人所有該部汽車之違規行為堪以認定。
四、綜上所述，受處分人所有前述車號汽車確有在前揭時間在前述地點停車未依規定
    繳費之違規行為，從而原處分機關依前揭道路交通管理處罰條例第五十六條第一
    項第十款規定從輕裁處該部汽車之所有人即受處分人罰鍰六百元，核無違誤，本
    件受處分人之異議為無理由，自應將其異議駁回。
據上論斷，應依道路交通案件處理辦法第十九條，裁定如主文。
中      華      民      國    九十      年      四      月     十三     日
                                      臺灣臺北地方法院交通法庭
                                          法  官  葉  建  廷
右正本證明與原本無異。
如不服本裁定，應於裁定送達後五日內向本院提出抗告狀。
                                          書記官  許  婉  如
中      華      民      國    九十      年      四      月     十三     日


司法院資訊處製作；財團法人民間司法改革基金會備份。
